【裁判字號】    97,交聲,96
【裁判日期】    970430
【裁判案由】    違反道路交通管理處罰條例聲明異議
【裁判全文】
臺灣基隆地方法院交通事件裁定          97年度交聲字第96號
原處分機關  交通部公路總局臺北區監理所基隆監理站
異  議  人
即受處分人  甲○○
上列受處分人因違反道路交通管理處罰條例聲明異議案件，對於
交通部公路總局臺北區監理所基隆監理站於中華民國97年2 月27
日所為之處分（原處分案號：基監字第裁42-RA0000000號），聲
議，本院裁定如下：
    主  文
異議駁回。
    理  由
一、原處分意旨略以：異議人即受處分人甲○○於民國97年1 月
    6 日下午3 時36分許，駕駛車號AF5-968 號重型機車，在基
    隆市○○○路縣市○○○○路段超速行駛而違規，經警舉發
    ，並裁罰新台幣（下同）1,200 元，並記違規點數1 點等語
    。
二、異議意旨則以：本案路段非彎道，不宜速限50公里，且ATS
    測速器不能作為執法依據等語。
三、按汽車駕駛人，行車速度，超過規定之最高時速，除有道路
    交通管理處罰條例第43條第1 項第2 款情形外，處1,200 元
    以上2,400 元以下罰鍰，並記違規點數1 點；又對於行車速
    度超過規定最高速限之違規行為，採用固定或非固定式科學
    儀器取得證據資料證明者，於一般道路須至少於100 公尺，
    於高速公路、快速公路須至少於300 公尺前，明顯標示之，
    道路交通管理處罰條例第40條、第63條第1 項第1 款及第7
    之2 條第3 項分別定有明文。又按行車速度，依速限標誌或
    標線之規定，無速限標誌或標線者，行車時速不得超過50公
    里，但在未劃設車道線、行車分向線或分向限制線之道路，
    或設有快慢車道分隔線之慢車道，時速不得超過40公里，道
    路交通安全規則第93條第1 項第1 款定有明文。
四、經查：
（一）異議人於上揭時、地，騎乘上開機車，行經基隆市○○○
      路縣市○○○○路段時，超過該路段規定最高時速50公里
      ，而以67公里之速度行駛之事實，未經異議人否認，並有
      採證照片在卷可稽，應堪認定。
（二）基隆市○○○路縣市○○○○路段中央分隔島設置之雷達
      測速儀器，在該雷達測速照相儀器設置位置前230 及130
      公尺之基隆市區L 型桿及人行道旁，分別均設有最高速限
      50公里及「前有測速照相」之標示牌，且「前有測速照相
      」之標示牌均採黃底黑字之標示方式，標示字體清晰、大
      小適中，標示牌前方亦未遭遮蔽，雖其中1 標示位於種有
      樹木之人行道旁，然該標示並未遭樹木遮蔽，此有基隆市
      警察局97年4 月25日基警交字第0970011692號函檢附之測
      速照相儀器設置位置及該路段限速50公里標誌、「前有測
      速照相」警告性質告示牌設置地點、現場照片在卷供參，
      堪認該測速儀器之設置方式已符合上開道路交通管理處罰
      條例之規定。
（三）又基隆市○○○路縣市○○○○路段中央分隔島設置之雷
      達測速儀器於96年9 月10日經檢定合格，有效期限至97年
      9 月30日，此有基隆市警察局上開函件所附測速照相儀器
      檢定合格證號照片及經濟部標準檢驗局雷達測速儀檢定合
      格證書可稽，是認異議人於97年1 月6 日騎乘前揭車輛行
      駛該處時，該測速儀器確仍在合格期限內。
（四）至於異議人固持上詞作為辯解，惟上開路段已在前開測速
      照相儀器設置位置前方230 及130 公尺處設置最高速限50
      公里之標誌，已如前述，依據前揭道路交通安全規則第93
      條之規定，該路段設定最高速限50公里亦無不當，則異議
      人騎乘機車行經該路段時，自應依速限行駛，是異議人辯
      稱該路段非彎道，速限不宜為50公里一節，非屬可採；又
      前開雷達測速照相儀器業經檢定合格，自得作為舉發依據
      ，異議人前開所辯均非當採。
（五）綜上，異議人確於上揭時、地，超過規定之最高時速違規
      行駛，且用以取得證據資料之雷測速儀器，已依據道路交
      通管理處罰條例之規定設置，並經經濟部檢定合格，原處
      分機關以該測速儀器所取得之證據，認定異議人有前揭超
      速行駛之違規行為，並無不當，移送機關據以裁罰，認事
      、用法均無違誤。從而，本件聲明異議為無理由，應予駁
      回。
據上論斷，應依道路交通案件處理辦法第20條，裁定如主文。
中    華    民    國    97    年    4     月    30    日
                  交通法庭法    官  邰婉玲
以上正本證明與原本無異。
對於本件裁定如有不服，應於送達後5 日內，向本院提出抗告書
狀，敘述抗告之理由，抗告於臺灣高等法院。
中    華    民    國    97    年    4     月    30    日
                          書 記 官  彭筠凱


司法院資訊處製作；財團法人民間司法改革基金會備份。
